臺灣苗栗地方法院刑事判決
111年度交訴字第1號
公  訴  人  臺灣苗栗地方檢察署檢察官
被      告  涂泉基


選任辯護人  陳新佳律師
上列被告因過失致死案件，經檢察官提起公訴（110年度調偵字
第255號），被告於準備程序中就被訴事實為有罪之陳述，經告
知簡式審判程序意旨，於聽取當事人之意見後，本院裁定以簡式
審判程序審理，判決如下：
    主  文
甲○○犯過失致人於死罪，處有期徒刑參月，如易科罰金，以新臺
幣壹仟元折算壹日。緩刑貳年，並應依附件二本院調解筆錄所載
之內容履行賠償義務。 
    犯罪事實及理由
一、本件犯罪事實、證據及應適用之法條，除下列更正及補充外
    ，其餘均引用檢察官起訴書之記載（如附件一）。
　㈠證據部分增列：被告甲○○（下稱被告）於本院準備程序及審
    理時之自白。
　㈡被告肇事後未被有偵查權之公務員或機關發覺其本件犯行前
    ，留在事故現場向到場處理之警員表明係肇事者，自首而接
    受裁判，有苗栗縣警察局頭份分局三灣派出所道路交通事故
    談話紀錄表在卷可佐（110年度相字第228號卷第91頁），爰
    依刑法第62條前段之規定，減輕其刑。　　
二、爰審酌被告駕駛自用小客車，本應注意車前狀況，並隨時採
    取必要之安全措施，且不得超速，然竟疏未注意車前狀況復
    超速行駛，適被害人葉秋興騎乘普通重型機車，亦違規往左
    迴轉，兩車因而發生碰撞，致被害人死亡結果，使被害人家
    屬受有頓失至親之苦痛，且人命無價、無可回復，惟慮及被
    害人為肇事主因，被告為肇事次因，有交通部公路總局新竹
    區監理所110年11月1日竹監鑑字第1100266596號函附之鑑定
    意見書在卷可佐（110年度調偵字第255號卷第29至34頁），
　　且被告之過失行為致被害人死亡，非如故意行為之惡性重大
    ，被告犯後均坦承犯行，深表悔悟，並已與被害人家屬調解
    成立，約定由被告賠償新臺幣（下同）70萬元，被告應於民
    國111年4月29日前給付58萬元，至餘款12萬元則自111年5月
    起，按月於每月12日前，給付3萬元，至清償完畢為止，被
    害人家屬並同意原諒被告，有本院調解筆錄1紙在卷為憑（
    本院卷第61至62頁），嗣後被告已給付58萬元予被害人家屬
    ，業據被告供陳在卷（本院卷第113頁），核與告訴人丙○○
    即被害人之長子及被害人之長媳乙○○於本院審理時之證述相
    符（本院卷第113至114頁），兼衡被告於本院審理時自述為
    高職畢業之智識程度，擔任臨時工、日薪1500至1800元之經
    濟狀況，及已婚、育有3名分別為5歲、14歲及15歲未成年子
    女，與配偶共同照顧，需照顧因車禍割除胰臟之母親之生活
    狀況（本院卷第125至126頁），且被告前無犯罪科刑紀錄，
    有臺灣高等法院被告前案紀錄表1紙在卷可查等一切情狀，
    量處如主文所示之刑，並依刑法第41條第1項前段規定，諭
    知易科罰金之折算標準。
三、被告前無任何犯罪科刑紀錄，素行良好，茲念其僅因一時失
    慮，致罹刑典，且犯後坦承犯行，甚有悔意，已與被害人家
    屬成立調解，現已給付第1期款項58萬元，被害人家屬並同
    意於被告給付第1期款項58萬元後，如符合緩刑要件，同意
    依法為緩刑之宣告等情，有上開調解筆錄可佐，審酌被告經
    此偵審程序及罪刑之宣告，應知警惕，信無再犯之虞，本院
    認對被告所宣告之刑以暫不執行為適當，爰依刑法第74條第
    1項第1款之規定，諭知緩刑2年，以啟自新。另為保障被害
    人家屬之權益，促使被告於緩刑期間遵期履行調解筆錄內容
    ，爰依刑法第74條第2項第3款規定，命被告向被害人家屬支
    付如附件二調解筆錄所載內容之損害賠償。倘被告有違反上
    開負擔情節重大，足認原宣告之緩刑難收其預期效果，而有
    執行刑罰之必要，檢察官得依刑法第75條之1第1項第4款規
    定，聲請撤銷緩刑之宣告，併予敘明。
四、依刑事訴訟法第273條之1第1項、第299條第1項前段，判決
    如主文。
五、本判決書係依刑事訴訟法第310條之2準用同法第454條第1 
    、2項製作，犯罪事實、證據及應適用之法條，並得引用檢
    察官起訴書之記載。如不服本件判決，得自判決送達之日起
    20日內，以書狀敘述理由，提起上訴。
本案經檢察官徐一修提起公訴，檢察官楊岳都到庭執行職務。
中　　華　　民　　國 　111  　年　　 5　  月　　10　　日
                  刑事第四庭  法  官  紀雅惠
以上正本證明與原本無異。
如不服本判決應於收受判決後20日內向本院提出上訴書狀，並應
敘述具體理由（均應附繕本）。告訴人或被害人如對本判決不服
者，應具備理由請求檢察官上訴，其上訴期間之計算係以檢察官
收受判決正本之日期為準。
中　　華　　民　　國 　111  　年　　 5　  月　　10　　日
                              書記官  陳信全
附錄本案論罪科刑法條：
中華民國刑法第276條
因過失致人於死者，處5年以下有期徒刑、拘役或50萬元以下罰
金。　　
附件一：
臺灣苗栗地方檢察署檢察官起訴書
                                    110年度調偵字第255號
　　被　　　告　甲○○　
上列被告因過失致死案件，已經偵查終結，認應提起公訴，茲將
犯罪事實及證據並所犯法條分敘如下：
　　　　犯罪事實
一、甲○○於民國110年5月12日早上，駕駛車牌號碼000-0000號自
    用小客車，沿苗栗縣三灣鄉苗124線由東往西方向行駛。嗣
    於同日7時20分許，行經上開路段18.5公里處時，本應注意車
    前狀況，並隨時採取必要之安全措施，且不得超速，而依當
    時天候為晴，日間自然光線，路況乾燥、無缺陷、無障礙物，
    視距良好，並無不能注意之情事，竟疏未注意車前狀況復超速行
    駛，適葉秋興適騎乘車牌號碼000-000號普通重型機車，沿
    同路段同方向行駛於甲○○右前方，行至上開地點違規往左迴
    轉，兩車因而發生碰撞車禍，致葉秋興頭部外傷合併嚴重腦
    挫傷，致創傷性顱內出血合併中樞神經衰竭死亡。
二、案經葉秋興之子丙○○委由葉月雲律師告訴偵辦。
　　　　證據並所犯法條
一、上揭犯罪事實，業據被告甲○○於警詢、偵訊時坦承不諱，並
    有車禍現場照片、行車紀錄器影像檔案光碟及翻拍照片、消防機
    關救護紀錄表、童綜合醫療社團法人童綜合醫院病歷摘要、一
    般診斷書、苗栗縣警察局頭份分局道路交通事故現場圖、道路
    交通事故調查報告表㈠㈡、車輛詳細資料報表、本署相驗屍體證
    明書、檢驗報告書、交通部公路總局新竹區監理所110年9月6日
    竹監鑑字第1100266596號函暨所附之鑑定意見書在卷可佐，
    足認被告之自白與事實相符，其犯嫌應堪認定。
二、核被告所為，係犯刑法第276條之過失致人於死罪嫌。
三、依刑事訴訟法第251條第1項提起公訴。
　  此　致
臺灣苗栗地方法院
中　　華　　民　　國　 110　　年　　12　　月　　2 　　日
　　　　　　　　　　　　　　　檢察官  徐  一  修
本件證明與原本無異
中　　華　　民　　國　 110　　年　　12　　月　　21　　日
                              書記官  王  素  真
附錄本案所犯法條全文
中華民國刑法第276條
因過失致人於死者，處 5 年以下有期徒刑、拘役或 50 萬元以
下罰金。